【裁判字號】    89,交訴,184
【裁判日期】    900110
【裁判案由】    過失致死
【裁判全文】
臺灣彰化地方法院刑事判決                        八十九年度交訴字第一八四號
    公  訴  人  臺灣彰化地方法院檢察署檢察官
    被      告  甲○○
右列被告因過失致死案件，經檢察官提起公訴 (八十九年度偵字第七二八二號)，本
院判決如左：
    主      文
甲○○因過失致人於死，累犯，處有期徒刑陸月，如易科罰金，以參佰元折算壹日。
    事    實
一、甲○○曾於民國八十二年間，因犯妨害自由案件，經台灣高等法院台南分院於八
    十四年九月十二日判處有期徒刑四月，同年十一月十五日確定，於八十五年五月
    廿六日執行完畢，距仍不知謹慎，於八十九年八月二十五日清晨五時五分許，駕
    駛車牌號碼ＮＬ（起訴書誤載ＭＬ）─６３７８號自小客車，沿彰化縣彰化市○
    ○路由北往南（和美鎮往彰化市區）行駛，途經線東路一段與二九三巷口時，原
    應注意駕車不可以超速行駛（該路段限速為六十公里），且行經閃光黃燈之交岔
    路口時，應減速接近，意注安全，小心通過，依當時狀況，並無不能注意之情形
    ，竟疏未注意，仍以時速約七十公里至七十五里之高速超速行駛，適有楊欉騎腳
    踏車從二九三巷口（號誌為閃光紅燈）欲通過線東路，本應注意其係支線道車，
    於穿越該交岔路口時，應看清楚線東路有無來車，且應讓道幹之線東路車輛先行
    ，其亦疏未注意，貿然穿越交岔路口，甲○○見狀煞避不及，其自小客車撞及楊
    欉騎乘腳踏車，致楊欉彈起，再撞擊自小客車前擋風玻璃再滾落地上，受有雙腳
    小腿骨折斷裂、頭部外傷及顱內出血而不治死亡。桌文筆於肇事後，向彰化縣警
    察局彰化分局莿桐派出所到現場處理車禍之警員自首而受裁判。
二、案經彰化縣警察局彰化分局報驗由臺灣彰化地方法院檢察署檢察官偵查起訴。
    理    由
一、訊據被告甲○○對右揭駕車肇事情事，固坦承不諱，惟辯稱：被告警訊筆錄上記
    載時速七十公里，應係處理警員之主張，當時被告之車速應無超過六十公里；又
    彰化市○○路係四線車道，被告駕車於內側車道，依法並無不合，應無過失；況
    被害人於黑夜突然穿越線東路，跑到被告行駛之快車上，自屬違規，尤該巷道設
    有閃光紅燈，被害人應讓幹道車先行，卻違反交通規則，以致肇禍，其應負全部
    過失責任。另被害人家屬已具領強制保險金新台幣一百四十萬元，被告願意再給
    付現金三十萬元為補償，卻未被接受等語。
二、經查，被告於檢察官偵查中已坦承當時車速約七十公里，且依卷內道路交通事故
    調查報告表之現場圖示，被告駕駛自小客車留有左右煞車痕各三０．六公尺、二
    六．八尺，比對「一般公路汽車煞車距離行車速度對照表」，被告當時之車速約
    有七十公里至七十五公里左右，故被告辯稱當時車速約六十公里以下，應係事後
    卸責詞。復有現場照片十張附卷可佐。而被害人楊欉係因本件車禍致頭部外傷及
    顱內出血等致死亡，業經臺灣彰化地方法院檢察署檢察官督同檢驗員相驗明確，
    有相驗屍體證明書、驗斷書及勘驗筆錄等在卷可憑，是被害人之死亡，係由被告
    之行為所致，其間有相當因果關係，已極為明確。
三、按行車速度依標誌規定，無標誌，在郊外道路時速不得超過六十公里，道路交通
    安全規則第九十三條第一項第一款後段定有明文，本件依上開道路交通事故調查
    報告表所示，該路段行車限速為六十公里，被告以時速七０公里至七十五公里速
    度行駛，顯有超速違規情事。又閃光黃燈表示「警告」，車輛應減速接近，注意
    安全，小心通過；閃光紅燈表示「停車再開」，車輛應減速接近，先停止於交岔
    路口前，讓幹道車優先通行後認為安全時，方得續行，道路交通標誌標線號誌設
    置規則第二百十一條第一項亦定有明文。本件被告駕車自應注意上開道路交通安
    全規則、道路交通標誌標線號誌設置規則之規定，且依當時狀況又非不能注意，
    竟疏不注意，因而肇事致被害人死亡，被告顯有過失。雖被害人楊欉其為支線道
    （號誌為閃光紅燈），於穿越該交岔路口時，應看清楚線東路有無來車，並先停
    止於巷道路口前，其疏未讓幹線道之線東路被告車先行，竟貿然穿越，亦有疏失
    ，然被告仍辭其應負過失之責任。被告所辯，不足採信，其過失行為堪予認定。
四、核被告所為，係犯有刑法第二百七十六條第一項之過失致人於死罪。查被告曾於
    民國八十二年間，因犯妨害自由案件，經台灣高等法院台南分院於八十四年九月
    十二日判處有期徒刑四月，同年十一月十五日確定，於八十五年五月廿六日執行
    完畢，此有被告全國前案紀錄表可稽，其受此有期徒刑執行完畢後，五年以內再
    犯有期徒刑以上之本罪，應依累犯規定加重其刑。又被告於肇事後向彰化分局莿
    桐派出所到現場承辦之警員自首，有相驗案件初步調查報告表可稽，並經警員鄭
    文禹到院證述屬實，應依法減輕其刑。爰審酌被告過失程度之輕重（肇事次因）
    ，被害人亦應負過失責任（肇事主因），及被告肇事後態度（肇事後，民事上損
    害償，除被害人家屬已具領強制保險金一百四十萬元，其餘部分迄未賠償）等一
    切情狀，量處如主文所示之刑，並諭知易科罰金折算標準，以示懲儆。
據上論斷，應依刑事訴訟法第二百九十九條第一項前段，刑法第二百七十六條第一項
、第四十一條、第四十七條、第六十二條前段，罰金罰鍰提高標準條例第一條前段、
第二條，判決如主文。
本件經檢察官林俞妙到庭執行職務。
中    華    民    國    九十        年      一    月          十        日
                                臺灣彰化地方法院交通法庭
                                    法      官  王  鏡  明
右正本證明與原本無異。
如不服本判決應於判決送達後十日內向本院提出上訴狀( 須附繕本 )。
告訴人或被害人對於判決如有不服具備理由請求檢察官上訴者，其上訴期間之計算係
以檢察官收受判決正本之日期為準。
                                    法院書記官  于  淑  真
中    華    民    國    九十        年      一    月    十一       日
刑法第二百七十六條
因過失致人於死者，處二年以下有期徒刑、拘役或二千元以下罰金。
從事業務之人，因業務上之過失犯前項之罪者，處五年以下有期徒刑或拘役，得併科
三千元以下罰金。


司法院資訊處製作；財團法人民間司法改革基金會備份。
